臺灣臺北地方法院民事簡易判決
109年度北簡字第1779號
原      告  台新國際商業銀行股份有限公司

法定代理人  尚瑞強  
訴訟代理人  游雅君  



被      告  廖品雅(即廖光山之繼承人)

            廖彗君(即廖光山之繼承人)


            廖珮君(即廖光山之繼承人)



共      同
訴訟代理人  梁乃文律師
上列當事人間請求給付簽帳卡消費款事件，本院於民國109年5月
20日言詞辯論終結，判決如下：
    主      文
被告應於繼承被繼承人廖光山之遺產範圍內連帶給付原告新臺幣
貳拾捌萬肆仟柒佰肆拾元，及其中新臺幣柒萬捌仟零參元部分，
自民國一百零八年八月二十一日起至清償日止，按週年利率百分
之十五計算之利息。
訴訟費用新臺幣參仟零玖拾元由被告於繼承被繼承人廖光山之遺
產範圍內連帶負擔。
本判決得假執行。但被告如以新臺幣貳拾捌萬肆仟柒佰肆拾元為
原告預供擔保，得免為假執行。
    事實及理由
一、按當事人得以合意定第一審管轄法院，但以關於由一定法律
    關係而生之訴訟為限，前項合意，應以文書為之，民事訴訟
    法第24條定有明文。查原告所提出之信用卡約定條款第26條
    約定，兩造合意以本院為本契約涉訟時之第一審管轄法院，
    是以原告向本院提起本件訴訟，核與首揭規定，尚無不合。
二、原告主張訴外人廖光山於民國94年1月10日向原告申請信用
    卡（卡號：0000000000000000）使用，詎訴外人廖光山未定
    期清償，迄今尚積欠原告如主文第1項所示之金額及利息。
    而訴外人廖光山於104年11月21日死亡，被告為其繼承人，
    自應於繼承被繼承人廖光山之遺產範圍內負清償責任，爰依
    契約及繼承法律關係起訴請求，並聲明如主文第1項所示。 
三、被告則以：訴外人廖光山死亡時未留有任何財產，故被告對
    訴外人廖光山之債務無須負連帶清償責任，資為抗辯，並聲
    明：（一）原告之訴駁回；（二）如受不利判決，願供擔保
    請准宣告免為假執行。
四、經查，原告主張之事實，業據提出信用卡申請書、信用卡約
    定條款、客戶帳務查詢表、繼承系統表、戶籍謄本、臺灣新
    北地方法院家事庭108年5月30日新北院輝家科字第021751號
    函、帳務明細表等件影本為證（見臺灣新北地方法院108年
    度司促字第27513號卷第9至25頁；見本院卷第45至59頁），
    堪信原告主張之事實為真正。被告雖以前詞置辯，惟按繼承
    人對於被繼承人之債務，以因繼承所得遺產為限，負清償責
    任；繼承人對於被繼承人之債務，以因繼承所得遺產為限，
    負連帶責任，民法第1148條第2項及第1153條第1項分別定有
    明文。民法繼承編於98年6月10日修正時，就繼承人對於被
    繼承人之債務，改採法定限定責任（或法定有限責任），而
    本件繼承事實係發生於上開條文修正施行之後，是被告就本
    件債務僅負限定責任。至被告辯稱被繼承人沒有遺產云云，
    僅係屬執行時所應審酌事項，仍無礙原告依據民法第1148條
    第2項規定為訴訟上請求。從而，原告請求如主文第1項所示
    ，為有理由，應予准許。 
五、本件係就民事訴訟法第427條第1項訴訟適用簡易程序所為被
    告敗訴之判決，依同法第389條第1項第3款之規定，應依職
    權宣告假執行，另被告陳明願供擔保，聲請宣告免為假執行
    ，合於法律規定，爰併依同法第392條第2項之規定，酌定相
    當之擔保金額宣告之。 
六、訴訟費用負擔之依據：民事訴訟法第85條第2項。本件訴訟
    費用額，依後附計算書確定如主文所示。 
中　　華　　民　　國　　109 　年　　5 　　月　　29　　日
　　　　　　　　　臺北簡易庭  法　官　黃珮如
以上正本係照原本作成。
如不服本判決，應於判決送達後20日內向本庭（臺北市○○區○○○
路0段000巷0號）提出上訴狀，並按他造當事人之人數附繕本。
如委任律師提起上訴者，應一併繳納上訴審裁判費。
中　　華　　民　　國　　109 　年　　5 　　月　　29　　日
                              書記官  李易融
訴訟費用計算書
項　　　　目             金 　額（新臺幣）　　   備註
第一審裁判費　　　              3,090元
合　　　　計　　　              3,090元